臺灣苗栗地方法院民事裁定
111年度苗簡聲字第1號
聲  請  人  左瓊瑛  


相  對  人  元大國際資產管理股份有限公司

法定代理人  宋耀明  
上列當事人間聲請停止執行事件，本院裁定如下：
    主    文
聲請人供擔保新臺幣29,111元後，本院110年度司執字第25129號
清償借款執行事件對聲請人之強制執行程序，於本院111年度苗
簡字第9號民事事件裁判確定、和解或撤回起訴前，應暫予停止
。
    理    由
一、按強制執行程序開始後，除法律另有規定外，不停止執行；
    有回復原狀之聲請，或提起再審或異議之訴，或對於和解為
    繼續審判之請求，或提起宣告調解無效之訴、撤銷調解之訴
    ，或對於許可強制執行之裁定提起抗告時，法院因必要情形
    ，或依聲請定相當並確實之擔保，得為停止強制執行之裁定
    ，強制執行法第18條第1、2項定有明文。又法院依強制執行
    法第18條第2項定擔保金額而准許停止強制執行之裁定者，
    該項擔保係備供債權人因停止執行所受損害之賠償，其數額
    應依標的物停止執行後，債權人未能即時受償或利用該標的
    物所受之損害額，或因其另供擔保強制執行所受之損害額定
    之，非以標的物之價值或其債權額為依據（最高法院91年度
    台抗字第429號裁定參照）。
二、聲請意旨略以：相對人持臺灣臺北地方法院102年度北簡字
    第12977號民事確定判決為執行名義，對聲請人之不動產為
    強制執行，現由本院民事執行處以110年度司執字第25129號
    強制執行事件（下稱系爭執行事件）執行中。惟聲請人已就
    系爭執行事件提起債務人異議之訴，為此願供擔保，請求裁
    定停止系爭執行事件之強制執行程序等語。
三、經查，聲請人以其向本院提起債務人異議之訴為由，聲請裁
    定停止系爭執行事件之強制執行程序，經本院依職權調閱系
    爭執行卷及本院111年度苗簡字第9號債務人異議之訴卷宗審
    究後，認與強制執行法第18條第2項規定相符，應予准許。
    又相對人聲請強制執行之標的金額為新臺幣（下同）205,48
    9元，則相對人因停止強制執行可能遭受之損害，應為停止
    執行期間因遲延受償之利息損失。而本院受理聲請人所提系
    爭債務人異議之訴事件，其訴訟標的價額未逾150萬元，為
    不得上訴第三審案件，且適用簡易訴訟程序審理，參考各級
    法院辦案期限實施要點規定，第1、2審簡易程序審判案件之
    期限分別為10個月、2年，是推定本件停止執行之期間應為2
    年10個月。經以相對人之執行標的金額205,489元按法定遲
    延利息年息5％計算，其因停止執行可能發生之損害即利息損
    失為29,111元【計算式：205,489元×5％×（2＋10/12）＝29,11
    1元，元以下四捨五入】。爰以此酌定停止執行之擔保金額
    ，聲請人為相對人提供前開擔保金額後，准予停止系爭執行
    事件對聲請人之強制執行程序。
四、依強制執行法第18條第2項，裁定如主文。
中　　華　　民　　國　　111 　年　　1 　　月　　6 　　日
                  苗栗簡易庭  法　官　顏苾涵
以上正本係照原本作成。
如不服本裁定應於送達後10日內向本院提出抗告狀，並繳納抗告
費新臺幣1,000元。
                              書記官　楊慧萍
中　　華　　民　　國　　111 　年　　1 　　月　　6 　　日